臺灣彰化地方法院刑事判決　　　九十六年度訴字第一七五五號
公　訴　人　臺灣彰化地方法院檢察署檢察官
被　　　告　甲○○
　　　　　　　　　　（另案在臺灣彰化監獄執行中）
上列被告因違反毒品危害防制條例案件，經檢察官提起公訴（九
十六年度毒偵字第四二０一、四二０二號），由本院合議庭裁定
依簡式審判程序審理判決如下：
    主  文
甲○○施用第一級毒品，處有期徒刑捌月，減為有期徒刑肆月；
又施用第一級毒品，處有期徒刑柒月，減為有期徒刑月又拾伍
日。應執行有期徒刑柒月。
    事  實
一、甲○○前曾因施用毒品案件，經送執行觀察、勒戒後，因認
    有繼續施用毒品之傾向，接續執行強制戒治，於民國九十四
    年九月十六日因無繼續戒治之必要而執行完畢釋放，並由臺
    灣彰化地方法院檢察署檢察官以九十四年度戒毒偵字第三八
    六號案件為不起訴之處分確定。詎仍不知警惕，於上開強制
    戒治執行完畢釋放後之五年內：(1)另行基於施用第一級毒品
    海洛因之犯意，於九十六年二月二十四日下午十一時許，在
    其位於彰化縣北斗鎮○○里○○路四一八巷五號住處內，以
    將少許海洛因粉末置入注射針筒內加水後，再以針筒注射手
    臂施用之方式，施用第一級毒品海洛因一次。後於同年二月
    二十五日上午十一時四十分許，為警在彰化縣北斗鎮○○路
    與宮後街口，因發現其手臂上有注射針孔痕跡而已合理懷疑
    其有施用海洛因之行為後，其始向警方自白上開施用海洛因
    一次之犯行，並經警採尿送驗而查獲。(2)又另行基於施用第
    一級毒品海洛因之犯意，於九十六年三月十日下午五時許，
    在其上址住處內，以將少許海洛因粉末置入注射針筒內加水
    後，再以針筒注射手臂施用之方式，施用第一級毒品海洛因
    一次。嗣其於同年三月十一日下午三時二十五分許，前至警
    局接受警方定期採尿之際，其於有偵查犯罪職權之機關或個
    人發覺其上開(2)所示之施用海洛因一次之犯罪前，主動向警
    方坦認有前開(2)所示之施用海洛因一次之犯行而自首，且主
    動接受裁判。
二、案經彰化縣警察局北斗分局報請臺灣彰化地方法院檢察署檢
    察官偵查起訴，由本院合議庭裁定依簡式審判程序審理。
    理  由
一、訊據被告甲○○對於上揭事實均坦承不諱，且有「彰化縣警
    察局北斗分局委託檢驗尿液代號與真實姓名對照認證單」、
    「應受尿液採驗人尿液檢體採集送驗紀錄表」各一份及詮昕
    科技股份有限公司出具之濫用藥物尿液檢驗報告二件在卷可
    稽，並有照片二幀在卷可憑，足認被告上開有施用海洛因共
    計二次之自白與事實相符。此外，復有臺灣彰化地方法院檢
    察署刑案資料查註紀錄表、臺灣高等法院被告前案紀錄表、
    在監在押全國紀錄表各一份在卷可考，本件事證明確，被告
    於前揭時、地有施用海洛因各一次（共計二次）之犯行，洵
    足認定。
二、按海洛因係毒品危害防制條例所定之第一級毒品，不得非法
    施用。核被告如事實欄一、(1)、(2)所示施用海洛因各一次之
    行為，均係犯毒品危害防制條例第十條第一項之施用第一級
    毒品罪。其各次為供施用第一級毒品而持有該級毒品之低度
    行為，均各應為施用之高度行為所吸收，不另論罪。又被告
    上開二次施用海洛因之犯行，犯意各別，行為互殊，應予分
    論併罰。再被告係於有偵查犯罪職權之機關或個人發覺其上
    開一、(2)所示之施用海洛因一次之犯罪前，於九十六年三月
    十一日下午三時二十五分許，前至警局接受警方定期採尿之
    際，主動向警方坦認有前開事實欄一、(2)所示施用海洛因一
    次之犯行而自首，且主動接受裁判等情，已據被告陳明在卷
    ，且有被告九十六年三月十一日警詢筆錄一份在卷可考，爰
    依刑法第六十二條前段之規定減輕其刑。爰審酌被告之素行
    、犯罪之動機、目的、施用毒品海洛因係戕害自身健康、手
    段、所生危害及其犯罪後之態度等一切情狀，就其上開施用
    海洛因二次之犯行，分別量處如主文所示之宣告刑。而中華
    民國九十六年罪犯減刑條例已於九十六年七月四日公布，並
    自同年七月十六日生效施行，依上開條例第二條第一項第三
    款：「犯罪在中華民國九十六年四月二十四日以前者，除本
    條例另有規定外，依下列規定減刑：三、有期徒刑、拘役或
    罰金，減其刑期或金額二分之一。」之規定，被告所犯前開
    施用海洛因各一次之二罪，其犯罪時間均在九十六年四月二
    十四日以前，且無上開條例所定不應減刑之情形，爰應各依
    該條例第二條第一項第三款、第七條之規定予以減刑，並就
    其所犯前開二罪所減得之刑，定其應執行之刑，以示懲儆。
據上論斷，應依刑事訴訟法第二百七十三條之一第一項、第二百
九十九條第一項前段，毒品危害防制條例第十條第一項、第二十
三條第二項，刑法第十一條前段、第六十二條前段、第五十一條
第五款，中華民國九十六年罪犯減刑條例第二條第一項第三款、
第七條，判決如主文。
本案經檢察官吳芙如到庭執行職務
中　　華　　民　　國　九十六　年　　十一　　月　　九　日
                  刑事第八庭    法  官  李雅俐
以上正本證明與原本無異。
如不服本判決，應於判決送達後10日內，向本院（切勿逕送臺灣
高等法院臺中分院）提出上訴狀，上訴書狀應「敘述具體上訴理
由」，並按他造當事人之人數附繕本。
中　　華　　民　　國　九十六　年　　十一　　月　　九　日
                                書記官  陳秀娟
附錄論罪科刑法條：
毒品危害防制條例第十條第一項：
施用第一級毒品者，處六月以上五年以下有期徒刑。
